臺灣高等法院刑事裁定
111年度抗字第1959號
抗  告  人  
即  被  告  何灝叡




上列抗告人因詐欺等案件，不服臺灣新竹地方法院於中華民國11
1年11月28日所為延長羈押裁定（111年度原訴字第32號），提起
抗告，本院裁定如下：
    主  文
抗告駁回。
    理  由
一、原裁定意旨略以：抗告人即被告何灝叡因涉犯刑法第339條
    之4第1項第2款之3人以上共同犯詐欺取財罪嫌及組織犯罪條
    例第3條第1項後段參與犯罪組織罪嫌，經檢察官提起公訴，
    原審訊問後，認犯罪嫌疑重大，有刑事訴訟法第101條第1項
    第2款、第101條之1第1項第7款所定之羈押原因，且有羈押
    之必要，自民國111年7月1日起執行羈押，及禁止接見通信
    ，並於同年10月1日延長羈押2月在案。茲因羈押期間即將屆
    滿，原審於訊問被告，並經公訴人、辯護人表示意見後，被
    告坦承犯行，並有卷內各項書證、供述證據在卷可佐，足認
    被告涉犯詐欺等罪之犯罪嫌疑重大。原審審酌被告於110年7
    月間犯下本案26次犯行，又因多件詐欺等案件，現為各地院
    檢偵查審理中，被告雖否認為集團首腦，然被告於本詐欺集
    團中指揮各組車手、車手頭從事提領贓款洗錢之工作，核屬
    集團中重要角色，應與未經查獲、現仍在外之不詳集團首腦
    有密切關係，若令被告交保，其再與集團首腦聯繫並再度實
    施同質犯罪之可能性甚高，是被告仍有刑事訴訟法第101條
    之1第1項第7款之羈押原因，為維護社會治安及避免無辜民
    眾再度受害，仍有繼續羈押之必要，爰自111年12月1日起，
    延長羈押期間2月。至原禁止接見通信部分，因被告已全部
    自白認罪，且已辯論終結定期宣判，認已無繼續禁止接見通
    信之必要，故解除對被告禁止接見通信之處分等語。
二、抗告意旨略以：被告收押後已認罪，坦承犯行，全案也已具
    體敘明清楚，自我深切檢討反省，痛定思痛，決心悔改，不
    會再犯，會負起該有之刑責；被告所涉另案詐欺案件，時間
    均在本案110年7月16日前，現仍在偵查或審理中，與本案無
    關，且均已坦承犯行，交代清楚。被告羈押禁見期間長達9
    個月，長時間脫離社會，不可能如原裁定所稱有與不詳男子
    聯繫密切，而有再犯之意。因被告已就全案具體說明等候宣
    判，應無刑事訴訟法第101條第1項規定有繼續羈押之必要，
    請求撤銷原裁定，准予交保等語。
三、按被告經法官訊問後，認為犯刑法第339條、第339條之3之
    詐欺罪、第339條之4之加重詐欺等罪，其嫌疑重大，有事實
    足認為有反覆實行同一犯罪之虞，而有羈押之必要者，得羈
    押之，刑事訴訟法第101條之1第1項第7款定有明定。次按羈
    押之目的，在於確保刑事偵查、審判程序之完成及刑事執行
    之保全，被告究竟有無刑事訴訟法第101條、第101條之1 所
    規定之羈押要件情形，應否羈押，以及羈押後其羈押原因是
    否仍然存在，有無繼續羈押之必要，事實審法院本得斟酌訴
    訟進行程度及其他一切情形而為認定，故受羈押之被告除確
    有刑事訴訟法第114條所列情形之一者外，其應否羈押或延
    長羈押，事實審法院自有認定裁量之權，苟無濫用其權限之
    情形，即不得任意指為違法（最高法院108年度台抗字第149
    8號裁定意旨參照）。
四、經查，被告經原審訊問後，坦認犯行，且有同案被告之供述
    、告訴人之指訴、銀行帳戶交易明細、提款機及銀行監視器
    照片等在卷可佐，足認被告涉犯刑法第339條之4加重詐欺等
    罪之犯罪嫌疑重大；被告於110年7月間犯下本案26次犯行，
    又因多件詐欺等案件，現為各地檢察署或法院偵查審理中，
    有本院被告前案紀錄表可稽，足見被告未能克制貪念，有反
    覆為詐欺犯罪行為之情形。又依卷內事證，被告於本詐欺集
    團中指揮各組車手、車手頭從事提領贓款洗錢之工作，核屬
    集團中重要角色，應與未經查獲、現仍在外之不詳集團首腦
    有密切關係，且現今科技發達，得利用通訊軟體或電子設備
    相互聯繫，不限以見面方可傳遞訊息，若令被告交保，其再
    與集團首腦聯繫並再度實施同質犯罪之可能性甚高。復以被
    告所涉罪行所生危害，權衡國家刑事司法權之有效行使、社
    會秩序及公共利益、被告人身自由之私益及防禦權受限制之
    程度，足認對被告為延長羈押處分，尚屬適當、必要，合乎
    比例原則。從而，原審經斟酌全案相關事證、訴訟進行程度
    及其他一切情事，認被告有羈押之原因及必要性，依前揭規
    定裁定羈押被告，經核在目的與手段間之衡量並無明顯違反
    比例原則之情形，要無違法或不當可言。
五、綜上所述，原審依卷內客觀事證斟酌，認本案刑事訴訟法第
    101條之1第1項第7款之羈押原因仍在，且認有繼續羈押之必
    要，而裁定延長羈押，經核尚無違誤。抗告意旨徒以犯後坦
    承犯行，又因遭羈押、禁止接見通信而長時間脫離社會，不
    可能再與相關人等聯繫再犯等，指摘原延長羈押裁定有所違
    誤云云，均無理由，應予駁回。
據上論斷，依刑事訴訟法第412條，裁定如主文。
中　　華　　民　　國　　111 　年　　12　　月　　16　　日
                  刑事第二庭    審判長法　官 遲中慧
                                      法　官 邱筱涵
                                      法　官 顧正德
以上正本證明與原本無異。
不得再抗告。
                                      書記官 莊佳鈴
中　　華　　民　　國　　111 　年　　12　　月　　16　　日